【裁判字號】    97,監,26
【裁判日期】    971128
【裁判案由】    選任監護人
【裁判全文】
臺灣宜蘭地方法院民事裁定                97年度監字第26號
聲  請  人  乙○○
上列聲請人聲請改定禁治產人甲○○之監護人事件，本院裁定如
下：
    主   文
改定聲請人乙○○（男、民國○○年○○月○○日生、身分證統一編號
：Ｚ000000000號）為禁治產人甲○○（女、民國○○年○月○○日生
、身分證統一編號：Ｚ000000000號）之監護人。
聲請費用新臺幣壹仟元由聲請人負擔。
    理  由
一、本件聲請意旨略以：聲請人乙○○為甲○○、蔣作範之子，
    甲○○前經鈞院以94年度禁字第34號裁定宣告為禁治產人，
    並由其配偶蔣作範擔任法定監護人。茲因蔣作範於97年間罹
    患失智症，無法勝任監護人之責任，為維護禁治產人甲○○
    之權益，自有改定監護人之必要，經甲○○之兄弟姐妹即吳
    世昌、吳碧隨、吳麗子、吳惠美、吳麗卿組成親屬會議，並
    召開親屬會議決議改定聲請人乙○○為禁治產人甲○○之監
    護人，為此聲請改定聲請人為禁治產人甲○○之監護人等語
    。
二、按禁治產人之監護人，依下列順序定之：(一)配偶。(二)父母。
    (三)與禁治產人同居之祖父母。(四)家長。(五)後死之父或母以遺
    囑指定之人。不能依前項規定定其監護人時，由法院徵求親
    屬會議之意見選定之，民法第1111條定有明文。次按親屬會
    議以會員5人組織之；親屬會議會員，應就禁治產人之下列
    親屬與順序定之：(一)直系血親尊親屬。(二)三親等內旁系血親
    尊親屬。(三)四親等內之同輩血親。前項同一順序之人，以親
    等近者為先，親者同者，以同居親屬為先，無同居親屬，以
    年長者為先。依前二項順序所定之親屬會議會員，不能出席
    會議或難於出席時，由次順序之親屬充任之，民法第1130條
    、第1131條分別定有明文。
三、聲請人主張之上開事實，業據其提出本院94年度禁字第34號
    民事裁定確定證明書1份、財團法人羅許基金會羅東博愛醫
    院診斷證明書1份、戶籍謄本7份、家族會議記錄1份、親屬
    系統表1份為證，並經本院調取本院94年度禁字第34號卷宗
    核閱無誤，且蔣作範因罹患失智症，已達精神耗弱之程度，
    業經本院於97年11月7日以97年度禁字第23號裁定宣告為禁
    治產人，此有本院97年度禁字第23號民事裁定1份在卷可參
    ，足認蔣作範已無法勝任禁治產人甲○○監護人之職務，為
    維護禁治產人甲○○權益，自有改定其監護人之必要，堪認
    聲請人之主張為真實。本院依上開規定，並參酌禁治產人甲
    ○○之親屬會議決議結果，爰改定聲請人乙○○為禁治產人
    甲○○之監護人。
四、依非訟事件法第21條第1項前段，裁定如主文。
中    華    民    國    97    年    11    月    28    日
                      臺灣宜蘭地方法院家事法庭
                          法  官  蘇錦秀
以上正本與原本無異。
如不服本裁定，應於裁定送達後10日內向本院提出抗告狀（應附
繕本）。
中    華    民    國    97    年    12    月    2     日
                          書記官  邱淑秋


司法院資訊處製作；財團法人民間司法改革基金會備份。
